【裁判字號】    99,交聲,4377
【裁判日期】    991210
【裁判案由】    聲明異議
【裁判全文】
臺灣臺中地方法院交通事件裁定        99年度交聲字第4377號
原處分機關  交通部公路總局臺中區監理所
異  議  人
即受處分人  游連生
上列異議人即受處分人因違反道路交通管理處罰條例案件，對於
交通部公路總局臺中區監理所中華民國99年11月18日所為之處分
（原處分案號：中監違字第裁60-G0H301005號），聲明異議，本
院裁定如下：
    主    文
異議駁回。
    理    由
一、原處分略以：異議人即受處分人游連生（下稱受處分人）於
    民國99年10月21日11時23分許，駕駛車牌號碼7A－6631號自
    用小客車，行經臺中市○○○路1265號，因「限速50公里，
    經檢定合格儀器測照，時速76公里，超速26公里（20以上未
    滿40）」之違規行為，經臺中市警察局交通隊直屬第一分隊
    員警以中市警交字第G0H301005號舉發違反道路交通管理事
    件通知單逕行舉發。受處分人於期限內到案申訴，經原舉發
    機關函覆舉發無誤後仍不服，原處分機關交通部公路總局臺
    中區監理所遂於99年11月18日依道路交通管理處罰條例第40
    條規定，以中監違字第裁60-G0H301005號裁決書，裁處受處
    分人罰鍰新臺幣（下同）1,800元，並依同條例第63條第1項
    第1款記違規點數1點。
二、聲明異議意旨略以：伊於上開時、地駕駛前揭自小客車遭舉
    發機關測速照相，而舉發裁決一案，伊深感疑惑與不服，因
    所住處所距違規照相處僅約100 公尺，而伊從不違規、不欠
    稅，且依伊開車習慣與車輛款式，並明知該處有測速照相，
    應不能發生；況且以該路段十字路口及巷口共三處，怎可能
    在如此短距離加速至76公里？原處分機關回覆儀器經檢驗合
    格及儀器在有效時限內實為不妥，難道儀器在時效內就不會
    誤差嗎？根據所知，國內之照相儀器有過誤差20公里之多，
    如此結案實難信服。懇請以客觀立場現場實地原車試開及查
    驗云云。
三、按汽車駕駛人，行車速度，超過規定之最高時速，或低於規
    定之最低時速，除有第43條第1 項第2 款情形外，處新臺幣
    1,200以上2,400元以下罰鍰。汽車駕駛人有同條例第40條情
    形者，除依原條例處罰鍰外，並記違規點數1點。道路交通
    管理處罰條例第40條、第63條第1項第1款分別定有明文。
四、經查：
（一）本件受處分人駕駛其所有車牌號7A－6631號自用小客車，
      於上揭時、地，經臺中市警察局交通隊直屬第一分隊員警
      以有「限速50公里，經檢定合格儀器測照，時速76公里，
      超速26公里（20以上未滿40）」之違規事實舉發等情，有
      中市警交字第G0H301005號舉發違反道路交通管理事件通
      知單、違反道路交通管理事件裁決書各1紙在卷足稽。
（二）受處分人雖以前詞置辯，惟觀諸臺中市警察局業於99年11
      月16日，以中市警交字第0990088214號書函說明略以：「
      另查本局於違規地點所設置測速照相機，為固定桿雷達測
      速儀器，該儀器業經經濟部標準檢驗局檢定合格在案（檢
      定合格單號碼：J0GA0000000A，有效期限：100年3月31日
      ），其形式上並無任何跡證足以質疑其正確性，合先敘明
      。另查上揭雷達測速儀器所使用之測速雷達基本原理，係
      利用發射雷達波依都卜勒原理折回雷達波頻率之變化偵測
      車速，當車輛行經雷達波範圍，則雷達波被反射回感測器
      ，於偵測到車輛抵達並反射雷達波後，其會量測車輛速度
      ，確認量測結果正確性，假如車輛速度超過速限，則啟動
      照相裝置，相機紀錄超速違規舉發用之相關資訊，偵測直
      到車輛離開，再準備進行下一次量測；其雷達測速儀器拍
      照鎖定量測之超速車輛相片，經測去向車左側判斷表檢核
      ，超速車輛會顯示在該表劃定雷達波發射範圍之位置上。
      故本案經判斷檢核，上開判斷表亦顯示7A-6631號自小客
      車確在該表劃定之雷達波偵測範圍，是以該固定桿雷達測
      速儀所採證者顯係針對上開車輛為之無誤，本案違規屬實
      。」等語甚詳，有上開書函影本1份在卷足稽。再者件舉
      發本件違規所使用之雷達測速儀，其規格為24.165GHz(k-
      Band) 照相式，廠牌係In  formation  Field  ，型號為
      IF-PLUS II主機、器號為08FP P2907主機，係通過經濟部
      標準檢驗局國家標準檢驗合格，檢定合格單號碼：J0GA00
      00000A，檢定日期於99年3月8日，有效期限至100年3月31
      日，此有經濟部標準檢驗局雷達測速儀檢定合格證書1紙
      在卷足憑，則上開合格證書即為本件測速器之檢驗合格依
      據，且足以排除系爭雷達測速儀儀器有不準或失靈之虞，
      是受處分人於上開時地為警測得超速行駛時，該測速儀器
      尚在檢定合格有效期限內，客觀上並無任何失準之情形。
      再者，細觀本件舉發照片可知並佐以該函檢附之去向車左
      側判斷表，受處分人駕駛之上開自用小客車係在照片正中
      央中心位置，且全車均處於雷達波發射範圍內至明，顯然
      受處分人車輛在超出雷達測速儀器所設定之速限範圍時，
      即為雷達測速儀器鎖定拍照存檔。又受處分人上開自用小
      客車為雷達測速儀器鎖定拍照時，其前後左右並無緊鄰之
      車輛，顯見為本件雷達測速儀器所鎖定之超速駕駛車輛，
      則該雷達測速儀器測速時，當無混淆其他車輛之可能。受
      處分人既無法提出上開測速儀器所測得之數據有何錯誤之
      證明，自難以其空言以車種、路口位置等等因素為由，認
      系爭車輛不可能加速至該速度而推翻前開以科學方法嚴格
      取得之證據，故受處分人上開辯解，自不足採。又果真如
      聲明異議人所述，接獲裁定後，其「已在同路段試開多次
      均不超過60公里」，而本件雷達測速儀如果真有故障情形
      ，則聲明異議人應另接獲多次遭照相舉發超速之通知，聲
      明異議人事後多次試開既然都沒問題，更可說明，本件雷
      達測速儀自始即無故障之情形，是以本院認為，尚無原車
      至現場試開之必要。況本院復查無證據足資證明舉發照片
      有捏造違誤之情事，則舉發機關據此所為之舉發，自應受
      到合法、正確之推定。從而，受處分人空言否認超速，不
      足採信。
（三）綜上所述，受處分人確有於上揭時地超速行駛之違規行為，
      是原處分機關依道路交通管理處罰條例第40條、第63條第
      1 項第1 款（原處分漏載第1 款）、違反道路交通管理事
      件統一裁罰基準表規定，裁處受處分人罰鍰1,800 元，並
      記違規點數1 點，核無違誤，本件受處分人之異議為無理
      由，應予駁回。
中    華    民    國    99    年    12    月    10    日
                            交通法庭  法  官  劉國賓
以上正本證明與原本無異。
如不服本裁定應於送達後5日內向本院提出抗告狀。
                                      書記官  張隆成
中    華    民    國    99    年    12    月    10    日

司法院資訊處製作；財團法人民間司法改革基金會備份。
